【裁判字號】    98,審易,2503
【裁判日期】    981030
【裁判案由】    毒品危害防制條例
【裁判全文】
臺灣高雄地方法院刑事判決            98年度審易字第1869號
                                    98年度審易字第2503號
公  訴  人  臺灣高雄地方法院檢察署檢察官
被      告  甲○○
上列被告因毒品危害防制條例案件，經檢察官提起公訴（98年度
毒偵字第3429號、第5549號），被告於準備程序中就被訴事實為
有罪之陳述，經本院告知簡式審判程序之旨，並聽取被告與公訴
人之意見後，本院裁定進行簡式審判程序，判決如下：
    主  文
甲○○施用第二級毒品共貳罪，均累犯，各處有期徒刑柒月；又
持有第一級毒品，累犯，處有期徒刑肆月，扣案之第一級毒品海
洛因壹包（驗前淨重零點零柒公克，驗後淨重零點零貳陸公克
，另含包裝袋）沒收銷燬之。應執行有期徒刑壹年肆月，扣案之
第一級毒品海洛因壹包（驗前淨重零點零柒公克，驗後淨重零
點零貳陸公克，另含包裝袋）沒收銷燬之。
    事實及理由
一、犯罪事實：
    甲○○前於民國89年間因施用毒品案件，經本院以89年度毒
    聲字第3293號裁定送強制戒治，並以89年度鳳簡字第1615號
    判處有期徒刑4 月確定，強制戒治部分於90年11月21日強制
    戒治期滿執行完畢，徒刑部分於91年3 月21日執行完畢；復
    於前開強制戒治執行完畢5 年內，即於94年間因施用毒品案
    件，經本院以94年度簡字第5695號判決判處有期徒刑6 月確
    定，嗣經減刑，而於96年9 月18日執行完畢。再於98年間因
    施用毒品案件，經本院以98年度審易字第806 號判處有期徒
    刑4 月確定。詎其仍不知悔改並戒絕毒癮，復為下列行為：
  (一)基於施用第二級毒品甲基安非他命之犯意，於98年8 月8 日
    上午7 時許，在其位於高雄縣鳳山市慈暉新村5 巷7 之1 號
    住處，以將第二級毒品甲基安非他命置於錫箔紙上燒烤之方
    式，施用第二級毒品甲基安非他命1 次。嗣於同年月10日晚
    上10時40分許，在高雄縣鳳山市○○路與經武路口，為警盤
    查，經其同意採尿送驗後，結果呈甲基安非他命陽性反應，
    進而查悉上情。
  (二)基於施用第二級毒品甲基安非他命之犯意，於98年5 月24日
    上午7 時許，在其位於高雄縣鳳山市慈暉新村5 巷7 之1 號
    住處附近的加油站公廁內，以將第二級毒品甲基安非他命置
    於錫箔紙上燒烤之方式，施用第二級毒品甲基安非他命1 次
    。
  (三)基於持有第一級毒品海洛因之犯意，於98年5 月25日上午10
    時30分許，欲供施用第一級毒品之用，在高雄市「龍翔賓館
    」外，向真實姓名年籍不詳綽號「大頭」之成年男子，以1
    包新臺幣（下同）50 0元之代價購買第一級毒品海洛因1 包
    （驗前淨重0.037 公克，驗後淨重0.026 公克）後而持有之
    。嗣於同日上午12時34分許，在高雄市○○區○○路633 號
    前，因行跡可疑為警盤檢，當場扣得第一級毒品海洛因1 包
    （驗前淨重0.037 公克，驗後淨重0.026 公克），另徵得其
    同意採尿送驗，結果呈甲基安非他命陽性反應，而知悉前開
    (二)所示之行為。
二、證據：
    上開犯罪事實，有下列證據可資證明：
  (一)台灣檢驗科技股份有限公司98年8月26 日濫用藥物尿液檢驗
    報告、高雄縣警察局保安警察隊偵辦毒品案件嫌疑人尿液採
    證代碼對照表各1 份。
  (二)高雄市立凱旋醫院98年6 月5 日濫用藥物尿液檢驗報告、高
    雄縣警察局鼓山分局查獲毒品案件嫌疑人尿液代碼--姓名對
    照表各1 份。
  (三)高雄市立凱旋醫院濫用藥物成品檢驗鑑定書1 份、扣案之海
    洛因1 包（重量如主文所示）。
  (四)被告之自白。
三、論罪：
  (一)被告前因施用毒品案件經裁定送強制戒治，並經本院判刑確
    定，後又因於5 年內施用毒品，經判刑確定，是被告於「初
    犯」經強制戒治後，曾於5 年內再犯，經依法追訴處罰，本
    案已屬3 犯以上，與毒品危害防制條例第20條第3 項「五年
    後再犯」之情形有別，且因已於「五年內再犯」，顯見其再
    犯率甚高，原實施觀察、勒戒或強制戒治，已無法收其實效
    ，而無5 年戒斷期之存在，自無再經觀察、勒戒及強制戒治
    之必要，檢察官逕行起訴，即無不合，合先敘明。
  (二)海洛因為毒品危害防制條例第2 條第2 項第1 款規定之第一
    級毒品，甲基安非他命為同條項第2 款規定之第二級毒品，
    是核被告上開所為，係犯2 次毒品危害防制條例第10條第2
    項施用第二級毒品罪，及第11條第1 項持有第一級毒品罪。
    被告前開2 次持有第二級毒品後，進而施用，其持有之低度
    行為應被施用高度行為所吸收，均不另論其持有第二級毒品
    罪。被告所犯上開3 罪，犯意各別、行為互殊，應予分論併
    罰。被告有犯罪事實欄所述經判處有期徒刑並執行完畢之情
    ，有臺灣高等法院被告前案紀錄表在卷可佐，其於徒刑執行
    完畢5 年之內故意再犯本件有期徒刑以上之罪，皆為累犯，
    應依法加重其刑。
四、科刑：
  (一)爰審酌施用毒品之行為不僅戕害自身身心健康，亦間接影響
    社會治安，被告前經觀察、勒戒及強制戒治後，仍未能戒斷
    毒癮，復多次再犯施用毒品經判處徒刑，已如前述，顯見其
    對毒品之依賴情形非輕，另考量其持有海洛因之動機、時間
    久暫、數量多寡，及被告犯後坦承犯行等一切情狀，分別量
    處如主文所示之刑，並合併定其應執行之刑，以示懲儆。
  (二)扣案之白色粉末1 包（驗前淨重0.037 公克，驗餘淨重0.02
    6 公克，另含包裝袋1 只），確屬第一級毒品海洛因無訛，
    此有前開高雄市立凱旋醫院98年6 月30日濫用藥物成品檢驗
    鑑定書1 紙在卷可稽，而裝盛該等毒品之包裝袋1 只，其中
    亦含有無法析離之第一級毒品海洛因，均應依毒品危害防制
    條例第18條第1 項前段規定諭知沒收銷燬之。至鑑驗耗用之
    毒品既已滅失，自無庸宣告沒收銷毀之。
據上論斷，應依刑事訴訟法第273 條之1 第1 項、第284 條之1
、第299 條第1 項前段，毒品危害防制條例第10條第2 項、第11
條第1 項、第18條第1 項前段，刑法第11條、第47條第1 項、第
51條第5 款，判決如主文。
本案經檢察官乙○○到庭執行職務。
中    華    民    國    98    年    10    月    30    日
                  刑事第十庭    法  官  呂明燕
如不服本判決應於收受判決後10日內向本院提出上訴書狀，並應
敘述具體理由。其未敘述上訴理由者，應於上訴期間屆滿後20日
內向本院補提理由書(均須按他造當事人之人數附繕本)「切勿逕
送上級法院」。
中    華    民    國    98    年    10    月    30    日
                                書記官  張琇晴
附錄本判決論罪科刑之法條：
毒品危害防制條例第10條
施用第一級毒品者，處6月以上5年以下有期徒刑。
施用第二級毒品者，處3年以下有期徒刑。
毒品危害防制條例第11條
持有第一級毒品者，處 3 年以下有期徒刑、拘役或新臺幣 5 萬
元以下罰金。
持有第二級毒品者，處 2 年以下有期徒刑、拘役或新臺幣 3 萬
元以下罰金。
持有專供製造或施用第一、二級毒品之器具者，處 1 年以下有
期徒刑、拘役或新臺幣 1 萬元以下罰金。
持有毒品達一定數量者，加重其刑至二分之一，其標準由行政院
定之。


司法院資訊處製作；財團法人民間司法改革基金會備份。
